臺灣彰化地方法院刑事判決　　　　　　　　　　　　　九十四年度易緝字第一九號
　　公　訴　人　臺灣彰化地方法院檢察署檢察官
　　被　　　告　甲○○
右列被告因竊盜案件，經檢察官提起公訴（九十三年度偵字第五七八０號）及移送併
案審理（九十三年度偵字第六三一九、六九０六、八０一五號），由本院合議庭裁定
依簡式審判程序審理判決如左：
        主  文
甲○○共同連續踰越安全設備竊盜，累犯，處有期徒刑壹年。
        事  實
一、甲○○前曾於民國八十六年三月五日，因違反肅清煙毒條例案件，經臺灣高等法
    院以八十六年度上訴字第六四五號判處有期徒刑三年四月確定，入監後已於九十
    二年五月三十一日執行完畢；詎仍不知警惕，因乏交通工具代步及缺款，竟另行
    基於竊取他人所有機車供己代步及竊盜他人所有物品變賣之為自己不法所有意圖
    之概括犯意，或獨自一人（指附表編號一、三、五之部分）、或與之共同具有為
    自己不法所有意圖犯意聯絡、已成年之沈（指附表編號二所示之部分，沈
    所為竊盜犯行，業經本院於九十三年十二月八日判處有期徒刑七月在案）、倪
    文彬（指附表編號四之部分），先、後於如附表編號一至五所示之時間、地點，
    以如附表編號一至五所示之方式，連續竊取如附表編號一至五所示乙○○等人（
    均已成年）所有之財物得逞。嗣先於九十三年八月三日中午十二時許，其與沈
    共同竊得如附表編號二所示之鐵條一批後，以機車拖行至彰化縣伸港鄉○○路
    一二七號「宥誠環保回收行」外欲行變賣，旋為在上開回收行外執行查贓勤務之
    員警張瑞鑫查覺有異，乃循線查悉上情，並起獲前開鐵條一批（已由警方發還與
    丙○○領回）；繼於九十三年八月二十一日上午八時二十分許，其騎乘所竊得如
    附表編號三所示之機車，行經彰化縣鹿港鎮頭崙里頭崙巷土地公廟旁為警當場查
    獲，並起出上開機車一部（已由警方發還與己○○領回）及原插放在機車上、所
    有人不詳之鑰匙一支扣案；又於九十三年九月九日下午四時三十分許，其騎乘機
    車載運如附表編號五所示竊得之電纜線三條欲前往變賣之途中，行經彰化縣厚北
    路與彰新路口時，為警當場查獲，並起出前開電纜線三條（已由警方發還與戊○○領回）扣案；再於九十三年九月二十六日下午五時許，為警通知前往警局說明
    而查獲如附表編號一、四所示之竊盜犯行。
二、案經彰化縣警察局和美分局報請臺灣彰化地方法院檢察署檢察官偵查起訴，及經
    彰化縣警察局和美分局報請臺灣彰化地方法院檢察署檢察官偵查後移送併案審理
    ，由本院合議庭裁定依簡式審判程序審理。
        理  由
一、訊據被告甲○○對於右揭事實均坦承不諱，且有證人乙○○、丙○○、己○○、
    丁○○、戊○○、倪文彬於警詢之證述、證人丙○○、查獲如附表編號二所示竊
    盜犯行之員警張瑞鑫於同案被告沈之審理程序之證述、共同被告沈於警
    、偵訊及本院審理時之供述、贓物認領保管單三件、「車輛竊盜、車牌失竊資料
    個別查詢報表─查詢車輛認可資料」一紙及照片十四在卷可稽，並有被告用以竊
    取如附表編號三所示機車之所有人不詳之鑰匙一支扣案可佐，本件事證明確，被
    告犯行洵堪認定。
二、核被告如附表編號一、三至五所為，均係犯刑法第三百二十條第一項之普通竊盜
    罪；如附表編號二所為，則係犯刑法第三百二十一條第一項第二款之踰越安全設
    備竊盜罪。又被告與同案被告沈二人間，就如附表編號二所示之踰越安全設
    備竊盜犯行；被告與倪文彬二人間，就如附表編號四所示之普通竊盜犯行，各具
    有犯意聯絡與行為分擔，均應論以共同正犯。公訴人雖未敘及被告所為如附表編
    號一、三至五所示之竊盜犯行，然前開被告所為之連續竊盜行為，與公訴人起訴
    書所載被告所為如附表編號二所示之踰越安全設備竊盜犯行間，具有連續犯之裁
    判上一罪關係而為起訴效力所及，本院自均應併為審理，併予敘明。又被告如附
    表編號二所為，係以一踰越安全設備竊盜之行為，同時竊取被害人丙○○及「周
    ０鑫」二人所有之物品，係以一行為觸犯二個踰越安全設備竊盜罪名，為同種之
    想像競合犯，應依刑法第五十五條之規定從一重處斷。再被告先後多次如附表編
    號一至五所示之竊盜犯行，時間緊接，犯罪（基本）構成要件相同，顯係基於概
    括之犯意反覆為之，為連續犯，應依連續犯之規定，從一較重之踰越安全設備竊
    盜罪處斷，並加重其刑。另被告前曾於八十六年三月五日，因違反肅清煙毒條例
    案件，經臺灣高等法院以八十六年度上訴字第六四五號判處有期徒刑三年四月確
    定，入監後已於九十二年五月三十一日執行完畢，有臺灣彰化地方法院檢察署刑
    案資料查註紀錄表、臺灣高等法院被告全國前案紀錄表各一份在卷可考，其於五
    年以內再犯本件有期徒刑以上之罪，為累犯，應依刑法第四十七條之規定加重其
    刑。爰審酌被告之素行、犯罪之動機、目的係為圖一己之私利、竊盜之手段、竊
    取物品之價值、對如附表所示之被害人所生之損害及被告犯罪後坦承犯行、態度
    尚屬良好等一切情狀，量處如主文所示之刑，以示懲儆。
三、扣案之鑰匙一支，固為被告供以竊取如附表編號三所示機車所用之物，惟被告於
    本院審理時堅決否認為其所有，復查無其他足認上開扣案鑰匙一支係被告所有之
    物之事證，且非屬違禁物，核與沒收之要件不符，爰不予宣告沒收之，附為敘明
    。
據上論斷，應依刑事訴訟法第二百七十三條之一第一項、第二百九十九條第一項前段
，刑法第二十八條、第五十六條、第三百二十一條第一項第二款、第五十五條、第四
十七條，判決如主文。
本案經檢察官邱鼎文到庭執行職務
中      華      民      國    九十四    年      四      月    二十一    日
                                臺灣彰化地方法院刑事第三庭
                                  法      官  李  雅  俐
右正本證明與原本無異。
如不服本判決，應於判決送達後十日內，向本院提出上訴狀（應附繕本），上訴於臺
灣高等法院臺中分院。
告訴人或被害人對於判決如有不服具備理由請求檢察官上訴者，其上訴期間之計算係
以檢察官收受判決正本之日期為準。
                                  法院書記官  陳  秀  娟
中      華      民      國    九十四    年      四      月    二十六    日
附錄論罪科刑法條：
刑法第三百二十條第一項：
意圖為自己或第三人不法之所有，而竊取他人之動產者，為竊盜罪，處五年以下有期
徒刑、拘役或五百元以下罰金。
刑法第三百二十一條第一項第二款
犯竊盜罪而有左列情形之一者，處六月以上、五年以下有期徒刑：
二  毀越門扇、牆垣或其他安全設備而犯之者。
附    表：
┌──┬────┬─────┬───┬─────┬───────────┐
│編號│ 時  間 │地    點  │被害人│竊取財物  │  竊  盜  方  法      │
├──┼────┼─────┼───┼─────┼───────────┤
│一  │九十三年│彰化縣和美│乙○○│鐵條一批【│獨自一人徒手搬運而竊取│
│    │七月十七│鎮○○路二│      │價值約新臺│之。                  │
│    │日上午十│三四巷九號│      │幣（下同）│                      │
│    │時許。  │前工地。  │      │六百元】。│                      │
├──┼────┼─────┼───┼─────┼───────────┤
│二  │九十三年│彰化縣和美│分屬施│鐵條一批（│由沈在外把風，推由│
│    │八月三日│鎮○○路二│正鵬、│重約七十公│甲○○自上開倉庫已破掉│
│    │中午十二│七六巷二三│周０鑫│斤，價值約│之窗戶（其外圍鐵條先前│
│    │時許。  │號「欣誠紡│（原名│一千元）  │已遭不詳姓名之人剪斷）│
│    │        │織廠」倉庫│周世良│。        │進入倉庫內，徒手將鐵條│
│    │        │（未有人住│）所有│          │一批搬出放置在二輪手推│
│    │        │居）。    │。    │          │車上而竊取之。        │
├──┼────┼─────┼───┼─────┼───────────┤
│三  │九十三年│彰化縣彰化│己○○│車牌號碼Ｔ│獨自一人利用上開機車無│
│    │八月二十│市秀傳紀念│      │ＮＷ─八八│人看管、且已有所有人不│
│    │日下午四│醫院前。  │      │０號輕型機│詳之鑰匙一支插放在機車│
│    │時十分許│          │      │車一部。  │電門上之機會，以前開鑰│
│    │。      │          │      │          │匙發動機車騎乘離去之方│
│    │        │          │      │          │式竊取之。            │
├──┼────┼─────┼───┼─────┼───────────┤
│四  │九十三年│彰化縣伸港│丁○○│鋁梯一支（│由甲○○騎乘機車在旁把│
│    │九月一日│鄉○○路二│      │價值約一千│風，推由倪文彬徒手搬取│
│    │中午十二│三五號旁空│      │元）。    │上開鋁梯一支之方式而共│
│    │時十三分│地。      │      │          │同竊取之。            │
│    │許。    │          │      │          │                      │
├──┼────┼─────┼───┼─────┼───────────┤
│五  │九十三年│彰化縣和美│戊○○│電纜線三條│獨自一人進入未關之貨櫃│
│    │九月九日│鎮○○路一│      │（價值約二│內徒手竊取之。        │
│    │下午四時│三六號旁之│      │千元）。  │                      │
│    │許。    │空貨櫃（堆│      │          │                      │
│    │        │放物品之用│      │          │                      │
│    │        │）。      │      │          │                      │
└──┴────┴─────┴───┴─────┴───────────┘
